臺灣高等法院臺中分院刑事判決　　　　96年度上訴字第1893號
上　訴　人
即　被　告　甲○○
指定辯護人　本院公設辯護人　戊○○
上　訴　人
即　被　告　丙○○
上　一　人
選任辯護人　康春田　律師
上列上訴人等因毒品危害防制條例案件，不服臺灣彰化地方法院
95年度訴字第1862號中華民國96年5月29日第一審判決（起訴案
號：臺灣彰化地方法院檢察署95年度偵字第7174、9308號），提
起上訴，本院判決如下：
    主  文
原判決撤銷。
甲○○犯販賣第一級毒品罪，處如附表一所示之刑。有期徒刑部
分應執行拾柒年，褫奪公權部分應執行拾年。
丙○○犯販賣第一級毒品罪，處如附表二所示之刑。有期徒刑部
分應執行拾陸年，褫奪公權部分應執行捌年。
    事  實
一、甲○○（綽號「阿文」、「阿裕」）前因違反毒品危害防制
    條例案件，經法院判處有期徒刑7月確定，於民國（下同）9
    4年2月22日因縮短刑期執行完畢。丙○○前因違反毒品危害
    防制條例案件，經法院判處有期徒刑8 月確定；又因違反毒
    品危害防制條例案件，經法院判處有期徒刑10月確定，上開
    2 罪經入監接續執行後，於94年4 月27日假釋出監，所餘刑
    期付保護管束，並於94年8 月27日假釋期滿未經撤銷而視為
    執行完畢。
二、詎甲○○不知警惕，明知海洛因業經毒品危害防制條例列為
    第一級毒品管制，不得非法販賣，竟基於意圖營利販賣第一
    級毒品海洛因以賺取差價牟利之犯意，甲○○以其所有之行
    動電話（交換使用門號為0000000000、0000000000、000000
    0000、0000000000號之SIM卡）作為對外聯絡販賣第一級毒
    品海洛因之通訊工具，由欲購買第一級毒品海洛因者，撥打
    前開行動電話號碼，與甲○○聯繫交易時間、地點、數量及
    價格等事宜後，再由甲○○依約前往交易，以此方式販賣第
    一級毒品海洛因之行為：
  (一)自95年6月間某日起至95年6月30日止，許峰吉（施用毒品部
    分，由檢察官另案偵辦）以0000000000號行動電話撥打甲○○所持用之0000000000號、0000000000號行動電話，向甲○○購買第一級毒品海洛因，雙方再相約至彰化縣芳苑鄉○○
    村○○路○○段之產業道路完成交易，並以一手交錢，一手
    交貨之方式，由甲○○基於概括之犯意，以每次新臺幣（下
    同）1千元之價格，販賣第一級毒品海洛因予許峰吉，前後
    計9 次（毒品重量每次各約0.4公克）。又於95年7月上旬某
    日止，許峰吉以上開方式，向甲○○購買第一級毒品海洛因
    1次（毒品重量約0.4公克），甲○○另行起意販售之。甲○○前後販賣海洛因所得共計1萬元。
  (二)於95年6月間某日，由莊晉源（施用毒品部分，由檢察官另
    案偵辦）以0000000000號行動電話撥打甲○○所持用之0000
    000000號行動電話，向甲○○購買第一級毒品海洛因，雙方
    再相約至甲○○彰化縣芳苑鄉○○村○○路○○段102巷14
    弄住處巷口完成交易，並以一手交錢，一手交貨之方式，甲○○承前概括之犯意，販賣海洛因1次。又於95年7月底某日
    ，莊晉源以上開方式，又向甲○○購買第一級毒品海洛因1
    次，甲○○另行起意販售之。其中1次甲○○以5百元之價格
    ，販賣第一級毒品海洛因（毒品重量不詳）；另1次甲○○
    以1千元之價格，販賣第一級毒品海洛因（毒品重量不詳）
    。甲○○販賣海洛因所得共計1千5百元。
  (三)於95年6月12日上午10時許，由連玉興（施用毒品部分，由
    檢察官另案偵辦）以0000000000號行動電話撥打甲○○所持
    用之0000000000號行動電話，向甲○○購買第一級毒品海洛
    因，雙方再相約至上揭甲○○位於芳苑鄉之住處旁小巷內完
    成交易，並以一手交錢，一手交貨之方式，由甲○○以1 千
    元之價格，承前概括之犯意，販賣第一級毒品海洛因（毒品
    重量不詳）予連玉興1次。販賣海洛因所得計1千元。
  (四)於95年6月間，由洪鹿絨（施用毒品部分，由檢察官另案偵
    辦）以0000000000號行動電話撥打甲○○所持用之00000000
    00號行動電話，向甲○○購買第一級毒品海洛因，雙方再相
    約至在彰化縣二林鎮財團法人彰化基督教醫院旁或上揭甲○○位於芳苑鄉之住處旁完成交易，並以一手交錢，一手交貨
    之方式，由甲○○以每次5百元之價格，販賣第一級毒品海
    洛因予洪鹿絨，計2次（毒品重量不詳）；以1千元之價格，
    販賣第一級毒品海洛因（毒品重量不詳）予洪鹿絨2次。甲○○承前概括之營利犯意，販賣海洛因4次，所得共計3千元
    。
  (五)自95年6月間某日起至95年6月30日止，由陳浚承（施用毒品
    部分，由檢察官另案偵辦）以0000000000號行動電話，撥打
    甲○○所持用之0000000000號行動電話，向甲○○購買第一
    級毒品海洛因，雙方再相約至彰化縣芳苑鄉○○村○○路○○段之產業道路旁完成交易，並以一手交錢，一手交貨之方
    式，由甲○○以每次1千元之價格，承前概括之犯意，販賣
    第一級毒品海洛因予陳浚承，計2次（毒品重量不詳）。又
    於95年7月9日下午15時許，陳浚承以前開方式，向甲○○購
    買第一級毒品海洛因1次，由甲○○以1千元之價格，另行起
    意販賣之（毒品重量不詳）。甲○○前後販賣海洛因所得共
    計3千元。
  (六)自95年6月間某日起至95年6月30日止，由丙○○以00000000
    00號行動電話，撥打甲○○所持用之0000000000號、000000
    0000號行動電話，向甲○○購買第一級毒品海洛因，雙方再
    相約至上揭甲○○位於芳苑鄉之住處旁小巷口完成交易，並
    以一手交錢，一手交貨之方式，由甲○○以每次1千元之價
    格，承前概括之犯意販賣第一級毒品海洛因予丙○○計4次
    （毒品重量不詳）。又於95年8月3日上午8時許，丙○○以
    上開方式，向甲○○購買第一級毒品海洛因1次，甲○○另
    行起意以1千元價金販賣之（毒品重量不詳）。甲○○前後
    販賣海洛因所得共計5千元。
  (七)於95年7月間某日及8月2日下午20至21時許，洪祐生（施用
    毒品部分，由檢察官另案偵辦）自行前往上揭甲○○位於芳
    苑鄉之住處，或以0000000000號行動電話，撥打甲○○所持
    用之0000000000號行動電話，向甲○○購買第一級毒品海洛
    因，雙方再於上開處所或另相約至該處所旁之超市外完成交
    易，並以一手交錢，一手交貨之方式，由甲○○以每次1千
    元之價格，販賣第一級毒品海洛因予洪祐生，計3次（毒品
    重量不詳）。販賣海洛因所得共計3千元。
  (八)自95年6月上旬某日起至7月28日下午14至15時許，由陳樹木
    （施用毒品部分，由檢察官另案偵辦）以公共電話或000000
    0000號、0000000000號行動電話撥打甲○○持用之行動電話
    0000000000號、0000000000號，向甲○○購買第一級毒品海
    洛因，雙方再相約至彰化縣二林鎮○○路與竹林路口之木林
    加油站旁或彰化縣二林鎮○○路某黃昏市場前完成交易，並
    以一手交錢，一手交貨之方式，由甲○○以每次1千元之價
    格，販賣第一級毒品海洛因予陳樹木，計2次（毒品重量不
    詳）；以500元之價格，販賣第一級毒品海洛因（毒品重量
    不詳）予陳樹木1次。販賣海洛因所得共計2千5百元。
  (九)自95年間6月間，由洪文五（施用毒品部分，由檢察官另案
    偵辦）以公共電話，撥打甲○○所持用之電話，向甲○○購
    買第一級毒品海洛因，雙方再相約至彰化縣二林鎮彰化基督
    教醫院旁，以一手交錢，一手交貨之方式，由甲○○每次5
    百元之價格，承前概括之犯意，販賣第一級毒品海洛因予洪
    文五2次（毒品重量不詳）。販賣海洛因所得共計1千元。
三、丙○○亦不知警惕，明知海洛因業經毒品危害防制條例列為
    第一級毒品管制，不得非法販賣，竟基於意圖營利販賣第一
    級毒品海洛因以賺取差價牟利之犯意，丙○○以其所有之行
    動電話（使用門號為0000000000號之SIM卡）作為對外聯絡
    販賣第一級毒品海洛因之通訊工具，由欲購買第一級毒品海
    洛因者，撥打前開行動電話號碼，與丙○○聯繫交易時間、
    地點、數量及價格等事宜後，再由丙○○依約前往交易，以
    此方式販賣第一級毒品海洛因之行為：
  (一)陳樹木於95年7月間，以公共電話，撥打丙○○所持用之上
    開0000000000號行動電話，向丙○○購買第一級毒品海洛因
    ，雙方再相約至彰化縣二林鎮○○路某黃昏市場及彰化縣二
    林鎮○○路某公園旁，並以一手交錢，一手交貨之方式，以
    5 百元之價格，販賣第一級毒品海洛因予陳樹木，計1次（
    毒品重量不詳）；以1千元之價格，販賣第一級毒品海洛因
    （毒品重量不詳）予陳樹木1次。丙○○基於各別犯意，販
    賣海洛因2次，所得共計1千5百元。
  (二)洪文五於95年7月間，以公共電話，撥打丙○○所持用之上
    開0000000000號行動電話，向丙○○購買第一級毒品海洛因
    ，雙方再相約至在前揭彰化基督教醫院旁，向丙○○購買海
    洛因3次，每次交易金額為5百元。丙○○基於各別犯意，販
    賣海洛因3次，所得共計1千5百元。
四、甲○○及丙○○基於意圖營利販賣第一級毒品海洛因以賺取
    差價牟利之共同犯意聯絡，由甲○○以其所有之行動電話（
    交換使用門號為0000000000、0000000000、0000000000、00
    00000000號之SIM卡）、丙○○以其所有之行動電話（使用
    門號為0000000000號之SIM卡）作為對外聯絡販賣第一級毒
    品海洛因之通訊工具，由欲購買第一級毒品海洛因者，撥打
    前開行動電話號碼，與甲○○或丙○○聯繫交易時間、地點
    、數量及價格等事宜後，再由甲○○或丙○○依約前往交易
    ，以此方式販賣第一級毒品海洛因之行為：
  (一)於95年6月上旬某日，甲○○委託具犯意聯絡之丙○○，在
    彰化縣二林鎮○○路某黃昏市場旁，將海洛因以一手交錢，
    一手交貨之方式交付予陳樹木1次。又於95年7月下旬間止，
    甲○○委託具犯意聯絡之丙○○，以上開方式販賣第一級毒
    品予陳樹木1次。其中1次以1千元之價格，販賣第一級毒品
    海洛因予陳樹木（毒品重量不詳）；另1次以5百元之價格，
    販賣第一級毒品海洛因（毒品重量不詳）。2人基於各別販
    賣海洛因所得共計1千5百元。
  (二)自95年7月間某日起至甲○○95年8月4日為警查獲時止，由
    洪祐生以0000000000號行動電話，撥打丙○○所持用之上開
    0000000000號行動電話，向丙○○購買第一級毒品海洛因，
    嗣丙○○向甲○○取得第一級毒品海洛因後，再相約至彰化
    縣二林鎮○○路20號臺中商業銀行旁之小巷內完成交易，並
    以先交錢，後交貨之方式，由丙○○以每次1千元之價格，
    販賣第一級毒品海洛因予販賣海洛因予洪祐生，計11次（毒
    品重量不詳），而丙○○將販毒所得均交予甲○○，自己則
    從中取得部分毒品施用之利益。2人基於各別之犯意，共同
    販賣海洛因11次，所得共計1萬1千元。嗣於95年8月4日上午
    8時50分許，在彰化縣芳苑鄉○○村○○路○○段102巷14弄
    11號甲○○住處，為警當場查獲甲○○持有海洛因59包（合
    計淨重4.72公克）、注射針筒8支、塑膠杓子1支。另於95年
    10月3日下午6時許，在彰化縣二林鎮○○街，為警拘提丙○○到案，並扣得丙○○所有之MOTO ROLA廠牌行動電話1支（
    含行動電話門號0000000000號SIM卡1張）等物，而查悉上情
    。
六、案經彰化縣警察局二林分局報請臺灣彰化地方法院檢察署檢
    察官偵查起訴。
    理  由
壹、證據能力方面：
一、按被告以外之人於偵查中向檢察官所為陳述，除顯有不可信
    之情況者外，得為證據，刑事訴訟法第159 條之1第2項定有
    明文。本案證人許峰吉、莊晉源、連玉興、洪鹿絨、洪祐生
    、陳樹木及洪文五於檢察官偵查中所為之陳述，均經具結擔
    保其等證言可憑信，上訴人即被告（下稱被告）甲○○、丙○○及辯護人等均未提及檢察官在偵查時，有任何不法取供
    之情形，是客觀上並無顯不可信之情況，前揭證人於偵查中
    之證言自具有證據能力。
二、又被告以外之人於審判外之陳述，雖不符前4條之規定，而
    經當事人於審判程序同意作為證據，法院審酌該言詞陳述或
    書面陳述作成時之情況，認為適當者，亦得為證據。當事人
    、代理人或辯護人於法院調查證據時，知有第159條第1項不
    得為證據之情形，而未於言詞辯論終結前聲明異議者，視為
    有前項之同意，刑事訴訟法第159條之5定有明文。證人許峰
    吉、莊晉源、連玉興、洪鹿絨、陳浚承、洪祐生及陳樹木分
    別於警詢中之陳述，雖均係被告以外之人於審判外之陳述，
    性質上屬傳聞證據，，其等所為之上開警詢筆錄內容，業經
    本院審理時予以提示並告以要旨，且各經檢察官、辯護人及
    被告等人表示意見。當事人或辯護人已知上述筆錄乃傳聞證
    據，且均未於言詞辯論終結前對該等筆錄內容異議，依上開
    規定，是證人等於警詢中之證言已擬制同意其有證據能力，
    本院審酌上開筆錄作成時，無不當取供之情形，認為以之作
    為本案之證據亦屬適當，是證人等於警詢中之證言自具有證
    據能力。
三、又有事實足認被告或犯罪嫌疑人有最輕本刑為3年以上有期
    徒刑之罪嫌，並危害國家安全或社會秩序情節重大，而有相
    當理由可信其通訊內容與本案有關，且不能或難以其他方法
    蒐集或調查證據者，得發通訊監察書。通訊監察書，偵查中
    由檢察官依司法警察機關聲請或依職權核發，審判中由法官
    依職權核發。又除法律另有規定外，實施刑事訴訟程序之公
    務員因違背法定程序取得之證據，其有無證據能力之認定，
    應審酌人權保障及公共利益之均衡維護。通訊保障及監察法
    第5條第1項第1款、第2項、刑事訴訟法第158條之4分別定有
    明文。本件被告甲○○、丙○○所持用門號0000000000號、
    0000000000、0000000000、0000000000號行動電話之監聽錄
    音，為臺灣彰化地方法院檢察署核准在案，有詳載聲監案號
    、案由、監察電話、對象及譯文人等之臺灣彰化地方法院檢
    察署通訊監察書及譯文紀錄等附卷可參，係依法所為之監聽
    ；況審酌電話監聽侵害被告權益之種類及輕重、對於被告訴
    訟上防禦不利益之程度、犯罪所生之危害或實害等情形，兼
    顧人權保障及公共利益之均衡維護，堪認本件此部分電話監
    聽合於比例原則，應具有證據能力。
貳、實體方面：
一、訊據被告甲○○對於交付毒品海洛因與上開列購毒者之事實
    固坦白承認，惟否認有販賣第一級毒品之事實，辯稱：伊僅
    係為案外人乙○○送毒品而已云云。經查：
  (一)被告甲○○於原　審坦承全部犯罪事實（見原審95年1月16
    日準備程序筆錄第4頁、96年5月15日審判筆錄第13～40頁）
    ，核與証人許峰吉、莊晉源、連玉興、洪鹿絨、陳浚承、洪
    祐生、陳樹木及洪文五之於警詢、偵查中或原審証述情節，
    及被告丙○○於原審供証均屬相符；且徵諸上開證人許峰吉
    等人分別有施用海洛因之行為，為其等分別於警詢或偵訊中
    坦承不諱，且其等有施用毒品之前科紀錄，亦有臺灣高等法
    院被告前案紀錄表附卷可稽，則其等有施用海洛因之情事，
    應為屬實；再參之被告甲○○亦自陳確有販賣海洛因之事實
    ，足認該等證人上開所證，均信而有徵，而與事實相符，均
    堪以採信；此外，並有海洛因59包（合計淨重4.72公克）、
    塑膠勺杓子1支等物扣案可稽，及臺灣彰化地方法院檢查署
    通訊監察書數份（門號0000000000、0000000000、00000000
    00、0000000000，附於95林警分偵字第13026號警卷58～59
    頁、95林警分偵字第13026號警卷60～61頁及95林警分偵字
    第13744號警卷28～29頁）及其等所附之通訊監察譯文等在
    卷可參；且該扣案白粉59包經鑑定確含海洛因成分，亦有法
    務部調查局95年9月3日調科壹字第09523009810號鑑定書足
    憑（附於95偵字第7174號偵卷第9頁）。上揭證據參互以觀
    ，被告甲○○之自白足認與事實相符，至堪採信。又被告甲○○自陳販賣毒品海洛因乃賺得供其可施用毒品海洛因之金
    錢（即俗稱以毒養毒）等語不諱，是見被告甲○○確有營利
    之意圖及獲利之事實無庸置疑。
  (二)證人乙○○於本院結證稱：
　　辯護人問：你在95年5、6月間是否有販賣海洛因？
    乙○○答：有，有被判刑，被彰化地方法院判11年，罪名是
              販賣海洛因。
　　辯護人問：你剛才被彰化地方法院判決販賣毒品然後被上訴
  　　　　　　駁回的案子，與甲○○有無關係？
　　乙○○答：沒有關係。
　　辯護人問：你跟甲○○販賣毒品的案件有無關係？
　　乙○○答：在95年6月被抓之前，我有叫甲○○拿海洛因毒
  　　　　　　品去給人家。
　　辯護人問：有幾次？
　　乙○○答：1次以上。
    辯護人問：5次以上或以下？
　　乙○○答：5次以上。
　　辯護人問：你叫他拿給誰？
　　乙○○答：忘了。
　　辯護人問：你認識許峰吉、莊晉源、連玉興、洪鹿絨、陳浚
  　　　　　　承、洪祐生、陳樹木及洪文五嗎？
　　乙○○答：我認識連玉興、洪鹿絨、洪文五、陳樹木。
　　辯護人問：你有無販賣海洛因給這些人？
　　乙○○答：記得是連玉興、洪鹿絨、陳樹木。
　　辯護人問：甲○○因有販賣毒品給這3人而被判刑，你跟本
  　　　　　　案有關係嗎？
　　乙○○答：我是單獨賣海洛因給這3人，也有叫甲○○拿給
  　　　　　　這3人。
　　辯護人問：你說明交易方式好嗎？
　　乙○○答：他們打電話給我，在某地等，然後叫甲○○拿去
  　　　　　　給他們。
　　辯護人問：金額呢？
　　乙○○答：每次買都是1千元，次數忘了。
    辯護人問：販賣的時間呢？
    乙○○答：95年5月中到6月15日我被抓之前。
  　審判長問：你當時的行動電話幾號？
　　乙○○答：我忘了。
　　審判長問：你當時有幾支行動電話？
　　乙○○答：1支。
　　審判長問：你被判刑的案件，有查到行動電話嗎？
　　乙○○答：有。
　　審判長問：你叫甲○○拿毒品去給你說的陳樹木這3人，也
  　　　　　　是用這支電話嗎？
　　乙○○答：是的，是買的人打我的電話。
　　審判長問：他們的電話你知道嗎？
　　乙○○答：有時候用公用電話，有時候用手機。
    （見本院卷96年9月26日審理筆錄第3～5頁），惟依其所證
    述，其係販售毒品予連玉興、洪鹿絨、陳樹木等3人，時間
    於95年5月中到6月15日之間，由購毒者叩打其手機連絡，惟
    連玉興、洪鹿絨、陳樹木等3人分別於警詢或偵查中均證述
    係叩打被告甲○○之手機，向被告甲○○購買毒品海洛因等
    情（見警局卷第11、19頁；偵字第7174號偵查卷第25、54頁
    ），證人乙○○於本院證述情節與上開購買毒品者所證述情
    節不符合，無非臨訟附和被告甲○○之詞，不採為有利被告
    甲○○之認定。
二、訊據被告丙○○固不否認0000000000號行動電話為其所使用
    及綽號為「閔仔」，惟矢口否認有何販賣海洛因之犯行，並
    辯稱：其並無販賣海洛因予洪祐生、陳樹木及洪文五等人云
    云。經查：
  (一)販賣海洛因與洪祐生部分：
  (1)證人洪祐生於警詢供述：「第一級毒品海洛因是我向綽號『
    閔仔』（即被告丙○○）男子所購買。我向『閔仔』購買海
    洛因施用約15次左右，最後1次交易的時間為95年9月20日下
    午16時左右在彰化縣二林鎮○○路上，以新臺幣1000元向『
    閔仔』購買1小包之海洛因毒品施用。我都是以0000000000
    撥打0000000000聯絡『閔仔』後，我就會於電話內向伊表示
    ：你幫我去拿一下，我要拿1仟元，語畢後，『閔仔』就會
    指示我前往台中商銀（彰化縣二林鎮○○路20號）旁小巷等
    候進行交易。而伊每次於交易前都會先至約定處所向我收取
    款項，然後再拿錢向上游藥頭調取海洛因予我。於95年8月
    20 日上午11時25分33秒之通訊監察譯文所示：『洪外科後
    面，溪仔那裡』，就是我與『閔仔』約定見面交易的地點。
    」等語，其復於偵訊中證述：「我從95年7月開始向『阿閔
    仔』（即被告丙○○）購買海洛因。每次約買1千元之數量
    ，交易地點都在二林鎮○○路台中商銀旁之小巷。95年9 月
    20日最後1次毒品係向『阿閔仔』所購，我先將錢交給『阿
    閔仔』，『阿閔仔』再去拿毒品給我，向『阿閔仔』共買了
    約10幾次。我都以我所有之0000000000電話撥打0000000000
    號行動電話向綽號『阿閔仔』之被告丙○○購買海洛因」等
    語。（以上參見二林分局林警分偵字第13744號警卷第13～
    17頁；偵字第7174號偵查卷宗第133～134頁），即証人洪祐
    生就購買海洛因之聯絡方式、交易方式、地點、價金等細節
    均供証綦詳，前後如一，其証言實屬可信。
  (2)雖證人洪祐生於原審翻異前辭，改稱：「（毒品來源？）都
    是跟被告丙○○，叫他幫我買的。（你跟被告丙○○購買還
    是叫他幫你去買？）我本身只認識被告丙○○，被告丙○○
    在街上遇到我的時候，我就問他什麼地方可以拿到毒品，後
    來被告丙○○是跟另外一個被告拿，我只知道被告丙○○是
    跟另外一個被告拿的，因為他曾經載我去跟阿文拿過，就是
    買的意思。我是拜託被告丙○○去幫我拿海洛因，他本身身
    上沒有毒品，他知道另外一個被告綽號叫阿文有在賣。（你
    請被告丙○○買毒品的時候，你有無給他好處？）他幫我買
    ，我分一點給他施用。（你要被告丙○○幫你拿毒品的時候
    ，過程被告丙○○是否可以決定你要拿的數量及金額？）他
    可以幫我拿多少錢的毒品，如果我拿錢給他了，他就會去找
    。（你怎麼知道被告丙○○他可以向另外一個被告阿文拿毒
    品？）有一次我工作的時候，被告丙○○載我去的，他叫在
    旁邊等，他就到後面去，我就看到阿文拿毒品給被告丙○○
    ，很多次都是這樣，所以我才知道被告丙○○都跟阿文在一
    起。（你跟被告丙○○有無2個人一起出錢向阿文買毒品？
    ）有，比較少，因為第一次被告丙○○他向我借錢，他去買
    毒品，我才知道他有施用。（你們2人共同出錢去買次數為
    何？）2、3次。（你跟被告丙○○有一起合資買毒品，合買
    的次數有2、3次，這2、3次的金額多少？）被告丙○○出2
    、3百元，我都出7、8百元，湊成1千。（這合買的2、3次有
    無在你面前當場分？）當場分，有的用紙裝，有的用夾鏈袋
    ，我拿袋子，被告丙○○拿紙，沒有合買的時候，我會分他
    施用。（當時你聯絡的時候，被告丙○○的電話是
    0000000000？）是的。（你購買海洛因都是撥打上開的電話
    ？）是的。（你們在電話裡面講到的術語，東西是否就是海
    洛因？）是的。（1千就是要買1仟元？）是的。（你總共跟
    閔仔買過幾次？）15次。（每次多少錢？）都是1千元。」
    云云（以上見原審96年4月17日審判筆錄），惟就證人洪祐
    生於審理中之證述與被告丙○○合資購買乙節，不僅與其於
    警詢、檢察官偵訊中證述之前揭內容顯然有異，復與証人洪
    祐生與被告丙○○之通訊監察譯文內容2人直接約定交易海
    洛因之情節不符，況被告丙○○對其綽號為「閔仔」並不否
    認，而其辯稱：和洪佑生是拿錢一起合資買海洛因的。一起
    拿錢去買大約十幾次。共同出資，就是買1千，各出一半，
    有時候是5百，有時候出4百，他還是出5百，去買的時候，
    就買9百講1千。拿到毒品都是當洪佑生的面分，有時候一起
    施用。當時分的時候，用注射針筒的度量來分，我們沒有用
    分裝袋來分。合資買過10次，是跟另外1個人買的，有另外
    向被告甲○○買過3、4次云云，其所稱合資購買之情節，亦
    顯與證人洪祐生於本院審理中證述之內容，所描述與被告丙○○合資購買毒品及分用之流程顯有出入，顯示證人洪祐生
    於原審所述內容之矛盾而不合理，無非迴護被告丙○○之詞
    情，非可採為有利被告丙○○之認定。
  (3)參以證人洪祐生於95年10月3日檢察官偵訊中結證稱：「向
    被告丙○○購買海洛因供己施用」之上情，斯時證人洪祐生
    甫遭員警查獲，並於同日解送臺灣彰化地方法院檢察署，在
    心理上較少權衡利害得失或受他人干預，客觀上顯然較其於
    本院審理中之證述為可信，即証人洪祐生於本院審理時翻異
    前詞，顯係為迎合被告「合資辯解」所為之附和之詞，委無
    足取。綜上，足認證人洪祐生確實有自95年7月間開始以手
    機門號0000000000號撥打被告丙○○之手機門號0000000000
    號，表明欲向被告丙○○購買毒品海洛因之事宜並約定時間
    、地點，被告丙○○隨後即在彰化縣二林鎮○○路20號台中
    商銀旁之小巷內等處，以先交錢，後交貨之方式，由被告丙○○以每次1千元之價格，販賣第一級毒品海洛因予洪祐生
    ，計11次（毒品重量不詳），而被告丙○○販毒所得均交予
    被告甲○○，自己則從中取得部分毒品施用利益之情業臻明
    確。至證人洪祐生於檢察官偵訊中證稱95年9月20 日及監聽
    譯文所錄得95年8月18、20、23日向被告丙○○購買毒品海
    洛因之情，惟本案共犯即共同被告甲○○於95年8 月4日即
    遭臺灣彰化地方法院檢察署檢察官聲請本院羈押獲准，自無
    2人共同販賣可言，此部分自不應列入，而應以證人洪祐生
    於原審所證供之15次扣除上開部分應為11次。
  (二)販賣毒品海洛因與陳樹木部分：
  　證人陳樹木於警詢供証：「綽號『阿文』（即被告甲○○）
    除親自從事販毒外，據我所知有『將軍』、『小銘』、『福
    閔』（即被告丙○○）等人幫助『阿文』販賣海洛因。『福
    閔』的電話為0000000000。他們都是幫忙『阿文』送海洛因
    予來電洽購海洛因之人，當送貨（海洛因）完成後，『阿文
    』就會給予新臺幣1仟元之海洛因作為酬勞。」等語。證人
    陳樹木於偵訊中證述：「毒品來源是向一個綽號『阿文』之
    人買的。在95年6月初開始跟他買，由他本人出面交易的有3
    、4次毒品，每次買的量500元至1000元。我都用公共電話打
    『阿文』的0000000000號，另外0000000000號是他最早用的
    電話，這兩個號碼我都打過購買毒品。我約2、3天向『阿文
    』購買毒品1次，有時候是他叫別人把毒品拿來給我約有7、
    8次，我錢交給他所指派的人，如果是他本人出面交易我錢
    則直接交給『阿文』，他叫的人有1個叫『福閔』，由『阿
    文』及『福閔』出面交易的次數比較多，『福閔』出面交易
    地點是在建國路上黃昏市場附近。『福閔』幫『阿文』發放
    毒品之後，只是賺取毒品施用而已，我購買毒品的錢他們收
    取後都交回去給『阿文』。約今年7月間，我都打他的電話
    購買海洛因，每次買的量是1000元。因為我跟『阿文』的買
    ，他有次說『福閔』那邊也有，叫我打電話跟他連繫，我才
    跟『福閔』購買，『福閔』大概幫『阿文』賣10幾天而已，
    『阿文』將幾包毒品放在『福閔』那裡，『福閔』則每賣10
    包約從中抽取1包利潤自己施用。錢交給『福閔』，毒品也
    是『福閔』交給我的，一手交錢，一手交貨。交易地點在斗
    苑路旁的一個黃昏市○○○○路旁的一個公園。」等語。證
    人陳樹木於原審證述：「（你跟在場2位被告其中的誰買過
    毒品？）我跟甲○○買過，電話號碼我不記得了，我跟他買
    過2、3次。（實際上你跟他買過幾次？）大約10次。（甲○○親自拿給你幾次？地點為何？）2、3次，地點是在二林黃
    昏市場。（次數正確？）3次。（金額為何？）5百到1千元
    。5百1次，1千2次。（你們交易的地點總共有幾處？）還有
    廟。廟是在二林鎮，路名我不知道。（在廟裡有幾次？）2
    次。（各多少金額？）5百至1千，次數都是1次。（你在廟
    裡2次，一開始是要跟甲○○買還是要跟丙○○買？）丙○○。（你剛剛說跟甲○○買過10次，甲○○交給你3次，丙○○在廟裡賣過你2次，跟甲○○另外還有7次，這7次是誰
    交付毒品給你的？）綽號小銘，次數1次，丙○○沒有，其
    他我都忘記了。（這7次丙○○有無交付毒品給你？次數為
    何？）有的。2次。（地點在那裡？）不記得。（甲○○賣
    10次給你金額多少？）是5百到1千元，1千元的比較多，次
    數大約6次，5百4次。（在檢察官、警察局做的筆錄是否實
    在）那個時候講的比較實在，那個時候記憶比較清楚。」等
    語（以上見偵字第7174號偵查卷宗第23～26頁、第54～56頁
    、第177頁；原審96年5月15日審判筆錄）。綜上，就證人陳
    樹木於警詢、偵訊及原審，就如何向被告丙○○購買毒品之
    情節均證述綦詳，前後如一，其証言誠屬可信。被告丙○○
    雖辯稱：伊沒有賣藥給他云云，然而證人陳樹木分別於警詢
    、偵查或原審，就被告丙○○確有以電話方式聯絡及販售第
    一級毒品海洛因等情，業經供証綦詳如上；雖證人陳樹木對
    於向被告購買毒品之總次數、時間、地點、價錢等細節，因
    已經過相當時間，所證或有出入，而無法完全確定，惟人之
    記憶有限，常隨時間之經過而有所遺忘，自不能期待該等證
    人刻意記憶各項細節，且施用毒品之人因癮頭一來急需購買
    毒品解癮，未解癮前之焦躁難耐以致心神均傾注於搜尋毒品
    以供施用，無暇記憶每次毒品交易金額、時地或次數，及至
    解癮後之藥害反應，更使施用毒品之人無法明確記憶交易細
    節，是為常情，則該等證人事後所為回憶難免略有模糊之處
    ，當不得因指述之細節稍有不同，即認其等證言不足為採；
    足認證人陳樹木確實有自95年6月間開始以公用電話撥打被
    告甲○○0000000000及0000000 000號行動電話，表明欲向
    被告甲○○購買毒品海洛因之事宜並約定時間、地點，雙方
    再相約至彰化縣二林鎮○○路與竹林路口之木林加油站旁或
    彰化縣二林鎮○○路某黃昏市場前完成交易，並以一手交錢
    ，一手交貨之方式，由甲○○以每次1千元之價格，販賣第
    一級毒品海洛因予陳樹木，計6次（毒品重量不詳），以每
    次5百元之價格，販賣第一級毒品海洛因予陳樹木，計4 次
    （毒品重量不詳），合計10次。其中被告甲○○本人親自交
    付3次，另2次係委由被告丙○○在上開黃昏市場前交付。另
    於95年7月間某日，證人陳樹木以公用電話撥打被告丙○○
    0000-0 00 000號行動電話，表明欲向被告丙○○譯購買毒
    品海洛因之事宜並約定時間、地點，雙方再相約至上開黃昏
    市場前及彰化縣二林鎮○○路某公園，以一手交錢，一手交
    貨之方式，由被告丙○○以各為1千元、5百元之價格，販賣
    第一級毒品海洛因予證人陳樹木，計2次（毒品重量不詳）
    等情，洵堪認定。
  (三)販賣毒品海洛因與洪文五部分：
  　證人洪文五於偵訊中證述：「（提示卷附丙○○照片，是否
    認識丙○○？）我見過他，忘記跟他買過幾次，買海洛因，
    交易地點大部份在二林鎮基督教醫院，錢是我自己出的，我
    錢交給丙○○，他再將毒品拿給我，一手交錢一手交貨。（
    從何時跟丙○○購買？）約2、3月前開始跟他購買的，每次
    買500元。（你跟丙○○、阿文，哪一個買比較多次？）都
    差不多，因為我比較沒有錢，都差不多3、4次而已」等語。
    證人洪文五於原審則翻異前辭，改證稱：「（地檢署曾經拿
    相片給你看，而且有製作筆錄，這筆錄稱是向丙○○買毒品
    的內容是否正確？）當時我有看過丙○○的照片，當時我以
    為檢察官是在問我阿文的事情。（當庭的2位被告哪位是丙○○？）當庭指認就是被告丙○○。（為何看過他？為何會
    認識？是何人介紹？）我沒有跟他有藥物的往來，他去跟人
    家買藥，我去跟人家買藥，遇到認識的，事實上人家就是沒
    有賣給我。（你是否曾經向丙○○買過海洛因？）沒有。（
    你在檢察官那邊說有向丙○○買過，有何意見？）我當作是
    他是問我向阿文買的。（但是檢察官最後有跟你確認，當時
    是跟丙○○、阿文買比較多等語，有何意見？）當時我聽不
    懂。」等語（以上見偵字第9308號偵查卷宗第33～35頁；原
    審96年3月20日審判筆錄）；可知證人洪文五於原審證述未
    向被告丙○○購買毒品乙節，與其於檢察官偵訊中證述之前
    揭內容顯然有異。被告丙○○亦辯稱：七月間伊跟他沒有見
    過面，伊沒有賣海洛因給他云云以觀，證人洪文五於偵查中
    已明確證述被告丙○○販賣第一級毒品海洛因之犯行明確，
    於原審則翻異前詞否認此事，是其於上開偵訊中之供述與原
    審之證述，已有前後陳述不一致之情形存在，本院認其於上
    開偵訊中（95年10月25日）之證述距離被告丙○○販賣海洛
    因之時間較近，證人當時記憶自較清晰、深刻，可立即反應
    所知，不致因時隔日久而遺忘案情，且因被告未在場，較無
    利害關係及人情壓力之考量來自被告在場之壓力，亦無為迴
    護被告而事後串謀之可能，彼時之證述顯係出於自由意識所
    為，故其證述應相較本院審理中所言可信。是以，證人洪文
    五於偵查中之證述，應與事實相符，即證人洪文五自95 年7
    月間某日，以公共電話，撥打被告丙○○所持用之00000000
    00號行動電話，向被告丙○○購買第一級毒品海洛因，雙方
    再相約至在彰化二林基督教醫院旁，向被告丙○○購買海洛
    因3次，每次交易金額為500元。販賣海洛因所得共計1500元
    。應堪採信。
  (四)又證人即被告甲○○於原審證述：「（被告丙○○他跟你買
    過幾次毒品？）大約十幾次。（他每次跟你買多少錢的海洛
    因？）1千元。（都是在哪邊拿毒品？）在我住處附近。（
    你的綽號為何？）阿文。（丙○○在警察局說他有跟你拿毒
    品拿給陳樹木？）他有跟我拿，但是他拿給誰我不知道。（
    每次丙○○跟你拿毒品，他有無跟你說他要拿給誰？）沒有
    。」等語（見原審96年3月20日審判筆錄）。綜上，被告丙○○確有與共同被告證人甲○○販賣第一級毒品海洛因，復
    佐以證人洪祐生、陳樹木上開之證詞，被告丙○○可從中賺
    取免費吸食之利益，堪認被告丙○○與共同被告甲○○確有
    共同營利之意圖甚明。
  (五)上揭證人洪祐生、陳樹木及洪文五均分別有施用第一級毒品
    海洛因之情，業經其等於警詢、偵訊中均坦承在案；且其等
    皆曾因施用毒品案件，經觀察勒戒執行完畢，此有臺灣高等
    法院在監在押全國紀錄表1份在卷可參，足見上揭證人等確
    有施用毒品海洛因之情，即確有購買海洛因之需求，益證被
    告丙○○確有販賣前開毒品予前開證人洪祐生、陳樹木及洪
    文五之事實，否則有施用毒品解癮需求之前開證人，豈有不
    約而同，均無故撥打與被告丙○○前開行動電話與被告丙○○聯繫之理。是被告丙○○辯稱其未販賣前開毒品予上開證
    人，顯無可採。被告丙○○確有分別販賣第一級毒品海洛因
    予證人洪祐生、陳樹木及洪文五之事實，迥然可見。雖被告
    丙○○一再否認有販賣海洛英犯行，本院自無從查得其具體
    販入、賣出之實際利得金額。再參酌海洛因因物稀價貴，且
    為政府嚴格查緝之違禁物，凡販賣毒品者，茍無利可圖，應
    無甘冒被供出來源或遭檢警查緝法辦之危險而平價供應無何
    交情可言之他人施用之理，因此其販入之價格必較出售之價
    格低廉，或以同一價格販賣而減少毒品之份量，而有從中賺
    取買賣價差牟利之意圖及事實，應屬合理之認定，倘無差額
    利潤可圖，衡情其應不致於甘冒風險，無端平白將毒品給予
    他人吸食之可能，基上說明，足資認定被告丙○○販入海洛
    因之價格必較販出之價格為低，而有從中賺取差額利潤圖利
    事實，或為從中賺取免費吸食之利益，是被告丙○○具有營
    利意圖甚明。綜上所述，被告丙○○上揭辯詞，核與前揭事
    證不符，不足採信，本案事證明確，被告上開犯行，應堪認
    定。綜上，本案犯罪事實之事證已臻明確，被告甲○○與丙○○犯行洵堪認定，應予依法論科。
　(六)上開證人、被告等就毒品交易次數、時間、金額等細節所證
  　或有出入，而無法完全確定，然彼等確有向被告購買海洛因
    ，前後所供均相一致。況施用毒品之人因癮頭一來急需購買
    毒品解癮，未解癮前之焦躁難耐以致心神均傾注於搜尋毒品
    以供施用，無暇記憶每次毒品交易金額、交易地點、或數量
    、或交易次數，及至解癮後之藥害反應，更使施用毒品之人
    無法明確記憶交易細節，是為常情，故上開證人就細節之出
    入縱不復記憶，並不影響彼等證言之可信度，彼等就確有向
    被告甲○○與丙○○購買毒品之前揭情節，仍足採信。又上
    揭通訊監察譯文，雖未提及交易毒品之細節，惟因我國對於
    販賣毒品之行為科以高度之刑責，是以衡情一般毒販為免遭
    監聽查緝，通常以代號稱之，且上開證人等亦就前揭通訊監
    察譯文所代表交易之毒品種類、數量及細節等證述甚詳，可
    據為對被告甲○○與丙○○不利之認定。另毒品交易次數及
    金額，關係被告甲○○與丙○○犯罪所得財物之多寡，因本
    院已盡調查能事，仍無法明確得知渠等販賣毒品海洛因之真
    實次數及金額，是上揭證人向被告甲○○與丙○○購買海洛
    因之次數、金額，則本院依「罪疑唯輕」之刑事法原則，乃
    從較有利於被告之事實認定，就各該證人歷次證詞中、被告
    所自承者，採認其中期間最短、次數最少、金額最低者，以
    此最有利之原則採認而據以認定如上開犯罪事實欄所載之次
    數、價格。
三、按被告等行為後，刑法及刑法施行法業於94年2月2日經總統
    修正公布，並於95年7月1日施行（下稱新刑法，修正前刑法
    下稱舊刑法），參酌最高法院95年5月23日刑事庭第8次會議
    決議，新刑法第2條第1項之規定，係規範行為後法律變更所
    生新舊法律比較適用之準據法，於新刑法施行後，應適用新
    刑法第2條第1項之規定，為「從舊從輕」之比較。另於比較
    時應就罪刑有關之共犯、未遂犯、想像競合犯、牽連犯、連
    續犯、結合犯，以及累犯加重、自首減輕暨其他法定加減原
    因（如身分加減）與加減比例等一切情形，本於統一性及整
    體性原則，綜其全部罪刑之結果而為比較。本案涉及法律變
    更之部分經附表三所示比較新舊刑法之規定，以舊刑法有利
    於被告，依新刑法第2條第1項前段規定，自應適用最有利於
    被告之舊刑法。又94年2月2日修正公布，而於95年7月1日施
    行之刑法，基於刑罰公平原則之考量，杜絕僥倖之犯罪心理
    ，並避免易致鼓勵犯罪之誤解，已刪除第56條連續犯之規定
    。而刑法上所謂集合犯是指立法者所制定之犯罪構成要件中
    ，本就預定有數個同種類之行為將反覆實行之犯罪而言，是
    將各自實現犯罪構成要件之多數行為，解釋為集合犯，而論
    以一罪。是以對於集合犯，必須從嚴解釋，以符合立法者之
    意向。又依刑法第56條修正理由之說明，謂「對繼續犯同一
    罪名之罪者，均適用連續犯之規定論處，不無鼓勵犯罪之嫌
    ，亦使國家刑罰權之行使發生不合理之現象。」「基於連續
    犯原為數罪之本質及刑罰公平原則之考量，爰刪除有關連續
    犯之規定」等語，即係將本應各自獨立評價之數罪，回歸本
    來就應賦予複數法律效果之原貌。因此，就刑法修正施行後
    多次施用毒品之犯行，採一罪一罰，始符合立法本旨。被告
    等前後多次販賣海洛之行為，犯罪時間均係於95年7月1日新
    刑法法修正施行日後，則適用修正後刑法規定，應予分論併
    罰。因此，被告等於95年7月1日之前之犯行，應適用修正前
    刑法之規定，而於95年7月1日之後之犯行則應適用修正後刑
    法之規定。是以，被告甲○○於刑法修正前之犯行，係基於
    概括犯意而為之，適用連續犯之規定；被告等於刑法修正後
    之犯行則一罪一罰。
四、查海洛因為毒品危害防制條例第2條第2項第1款所列之第一
    級毒品，核被告等所為，均係犯毒品危害防制條例第4條第
    1項之販賣第一級毒品罪。被告甲○○與丙○○間，就上開
    事實欄四之犯行間，有犯意聯絡及行為分擔，均為共同正犯
    。其等持有海洛因之低度行為為販賣之高度行為所吸收，不
    另論罪。被告甲○○於95年7月1日之前之犯行，應適用修正
    前刑法連續犯之規定，論以連續販賣第一級毒品之一罪（含
    事實二之(一)(二)(三)(四)(五)(六)(八)(九)及事實四之(一)部分），除法定本
    刑為死刑、無期徒刑部分依法不得加重外，其餘加重其刑。
    被告甲○○於刑法修正後之20次販賣毒品犯行，均係犯意各
    別，與修正前連續販賣毒品行為，應分論併罰。被告丙○○
    於刑法修正前後18次販賣毒品行為，均犯意各別，應分論併
    罰。公訴意旨認被告等販賣毒品所為，係反覆實施之集合犯
    屬包括一罪，尚有未合。就被告等販賣毒品事實，本院採對
    被告等最有利之認定，被告甲○○販賣第一級毒品部分，獲
    利計4萬2千5百元，被告丙○○販賣第一級毒品部分，獲利
    計1 萬5千5百元；又不能區分屬於刑法修正前或後者，僅認
    定其中1次於修正後販毒，其餘均認定係刑法修正前販毒，
    分別如事實欄所載，故而起訴書所載販賣海洛因之次數、金
    額，容有所誤，然因公訴人認上開販賣行為均係屬集合犯之
    實質上一罪關係，而無庸另為無罪或不另為無罪之諭知。又
    被告等有犯罪事實欄所載論罪科刑執行情形，有臺灣高等法
    院被告前案紀錄表在卷可憑，其等受有期徒刑之執行完畢，
    5 年內故意再犯本案法定本刑有期徒刑以上之罪，應依刑法
    第47條第1項，論以累犯，除法定本刑為死刑、無期徒刑部
    分依法不得加重外，其餘遞加重其刑。又同為販賣第一級毒
    品之人，其原因動機不一，犯罪情節未必盡同，或有大盤毒
    梟者，亦有中、小盤之分，甚或僅止於吸毒者友儕間為求互
    通有無之有償轉讓者亦有之，其販賣行為所造成危害社會之
    程度自屬有異，法律科處此類犯罪，所設之法定最低本刑卻
    同為「無期徒刑，處無期徒刑者，得併科新臺幣1千萬元以
    下罰金」，不可謂不重。於此情形，倘依其情狀處以較輕之
    徒刑，即足以懲儆，並可達防衛社會之目的者，自非不可依
    客觀之犯行與主觀之惡性二者加以考量其情狀，是否有可憫
    恕之處，適用刑法第59條之規定酌量減輕其刑，期使個案裁
    判之量刑，能斟酌至當，符合比例原則。本件被告等先後販
    賣第一級毒品安非他命，無視國家對於杜絕毒品危害之禁令
    ，其行為固屬不當，應予非難，然其等前後販賣海洛品之數
    量，依其價錢估算，並非至鉅，其犯罪之情節尚非至惡，被
    告等僅因一時貪念，致罹重典，然相對於長期大量販賣毒品
    之大毒梟而言，其對社會治安及國民健康之危害顯然較小，
    從被告犯案情節觀之，倘仍遽處以法定本刑之最低刑度即無
    期徒刑，無異失之過苛而不盡情理，不免予人情輕法重之感
    ，且難謂符合罪刑相當性及比例原則，更無從與大毒梟之惡
    行有所區隔，是其犯罪情狀相較於法定之重刑，在客觀上足
    以引起一般人之同情，情節尚堪憫恕，爰依刑法第59條之規
    定，對被告先後所犯販賣毒品之犯行，均酌量減輕其刑，並
    先加其刑而後減之。
五、原審認被告罪證明確而予科刑，固非無見，惟查：被告等所
    犯販賣毒品行為應分論併罰，原判決認為係集合犯論以一罪
    ，尚有未合；又行動電話服務須以晶片卡（即SIM卡）為使
    用介面，因此電信公司於出租行動電話門號予消費者使用時
    ，即同時附帶提供晶片卡給消費者作為門號使用之介面，故
    電信公司接受消費者申辦門號並將該門號開通上線時，該晶
    片卡之所有權是否移轉於消費者，抑或仍保留於電信公司，
    端視其簽訂之服務契約內容如何約定。本件被告丙○○供販
    毒使用之行動電話門號0000000000號係向台灣大哥大股份有
    限公司所租用，晶片卡（即SIM卡）自租用日起即為消費者
    有，此有卷附該公司95年12月21日法大字第095072186號函
    復本院另案可參，是該SIM卡既屬被告所有，又係供販賣毒
    品所用，應依毒品危害防制條例第19條第1項宣告沒收，原
    判決以行動電話內之SIM卡應屬電信公司所有，申請人僅因
    承租門號而取得使用權，非被告丙○○所有之物云云，而不
    併予宣告沒收，亦有未洽。被告等否認犯罪而提起上訴，固
    非無見，惟原判決既有上述可議之處，自無可維持，應由本
    院將原判決撤銷改判。爰審酌被告等已有施用毒品之前科紀
    錄，己身已受毒品危害，竟未能從中記取教訓，深切體認毒
    品、禁藥危害身心健康之鉅，為獲得自己施用毒品海洛因之
    利益，即為販賣毒品海洛因之犯行，無視海洛因足以使施用
    者導致精神障礙、性格異常，甚至造成生命危險之生理成癮
    性及心理依賴性，嚴重影響社會治安、戕害國民身心健康，
    惡性非輕，惟念及其犯罪之動機、方法、手段，被告甲○○
    販賣對象為9人，被告丙○○販賣對象為3人，2人販賣毒品
    次數，所獲利益均非多，及被告甲○○犯後已坦承犯行、深
    知悔悟且態度良好，被告丙○○犯後否認犯行態度不佳等一
    切情狀，分別量處如主文第2、3項所示之刑，以資懲儆，並
    定其等應執行之刑。另本案就被告販賣第一級毒品部分，因
    認有褫奪公權之必要，依刑法第36條、第37條第2項之規定
    ，宣告被告甲○○褫奪公權拾年，被告丙○○褫奪公權捌年
    。扣案之第一級毒品海洛因59包（合計淨重4.72公克），應
    依毒品危害防制條例第18條第1項規定，沒收銷燬之。被告
    甲○○販賣第一級毒品所得4萬2千5百元、被告丙○○販賣
    毒品所得1萬5千5百元。雖未扣案，應依毒品危害防制條例
    第19條第1項宣告沒收，分別如附表一、二所示，如全部或
    一部不能沒收時，以其財產抵償之。另扣案之行動電話1支
    （含門號0000000000號SIM 卡），業經被告丙○○供明為其
    所有、供聯絡販毒之用，塑膠杓子1支，係被告甲○○所有
    供販賣毒品所用之物，均應依毒品危害防制條例第19條第1
    項之規定於被告販賣第一級毒品罪項下沒收之。本件被告甲○○所使用0000000000、00 00000000、0000000000、00000
    00000號行動電話，係被告所使用，供販賣毒品罪所用之物
    ，業據證人許峰吉、莊晉源、連玉興、洪鹿絨、陳浚承、洪
    祐生、陳樹木及洪文五於偵查中或原審證述，但因未扣案，
    且無證據證據證明係屬被告所有之物，自不得併予宣告沒收
    。另扣案之注射針筒8支，無証據認與本案有何關聯，爰不
    另為沒收之諭知。
據上論斷，應依刑事訴訟法第369條第1項前段、第364條、第299
條第1項前段，毒品危害防制條例第4條第1項、第18條第1項、第
19條第1項，刑法第2條第1項前段、第11條前段、第28條（修正
前後）、第56條（修正前）、第47條第1項（修正前後）、第59
條、第36條、第37條第2項、第51條第5款、第8款（修正前），
判決如主文。
本案經檢察官丁○○到庭執行職務。
中　　華　　民　　國　　96　　年　　10　　月　　17　　日
            刑事第七庭    審判長法　官  林  榮  龍
                                法　官  鄭  永  玉
                                法　官  江  錫  麟
上列正本證明與原本無異。
如不服本判決應於收受送達後十日內向本院提出上訴書狀，其未
敘述上訴之理由者並得於提起上訴後十日內向本院補提理由書（
均須按他造當事人之人數附繕本）。
                                書記官  劉  建  智
中　　華　　民　　國　　96　　年　　10　　月　　17　　日
附表一；
┌──┬──────────────────────────┬────────┐
│編號│甲○○宣告刑之主文                                  │相關犯罪事實    │
├──┼──────────────────────────┼────────┤
│１  │共同連續販賣第一級毒品，累犯，處有期徒刑拾陸年，褫奪│事實二之(一)(二)(三)(四)│
│    │公權拾年。未扣案之販賣第一級毒品所得新臺幣貳萬參仟伍│(五)(六)(八)(九)、事實四│
│    │佰元沒收，如全部或一部不能沒收時，以其財產抵償之。  │之(一)            │
├──┼──────────────────────────┼────────┤
│２  │販賣第一級毒品，累犯，處有期徒刑拾伍年貳月，褫奪公權│事實二之(一)      │
│    │柒年。未扣案之販賣第一級毒品所得新臺幣壹仟元沒收，如│                │
│    │全部或一部不能沒收時，以其財產抵償之。              │                │
├──┼──────────────────────────┼────────┤
│３  │販賣第一級毒品，累犯，處有期徒刑拾伍年貳月，褫奪公權│事實二之(二)      │
│    │柒年。未扣案之販賣第一級毒品所得新臺幣壹仟元沒收，如│                │
│    │全部或一部不能沒收時，以其財產抵償之。              │                │
├──┼──────────────────────────┼────────┤
│４  │販賣第一級毒品，累犯，處有期徒刑拾伍年貳月，褫奪公權│事實二之(五)      │
│    │柒年。未扣案之販賣第一級毒品所得新臺幣壹仟元沒收，如│                │
│    │全部或一部不能沒收時，以其財產抵償之。              │                │
├──┼──────────────────────────┼────────┤
│５  │販賣第一級毒品，累犯，處有期徒刑拾伍年貳月，褫奪公權│事實二之(六)      │
│    │柒年。未扣案之販賣第一級毒品所得新臺幣壹仟元沒收，如│                │
│    │全部或一部不能沒收時，以其財產抵償之。              │                │
├──┼──────────────────────────┼────────┤
│６  │販賣第一級毒品，累犯，處有期徒刑拾伍年貳月，褫奪公權│事實二之(七)      │
│    │柒年。未扣案之販賣第一級毒品所得新臺幣壹仟元沒收，如│                │
│    │全部或一部不能沒收時，以其財產抵償之。              │                │
├──┼──────────────────────────┼────────┤
│７  │販賣第一級毒品，累犯，處有期徒刑拾伍年貳月，褫奪公權│事實二之(七)      │
│    │柒年。未扣案之販賣第一級毒品所得新臺幣壹仟元沒收，如│                │
│    │全部或一部不能沒收時，以其財產抵償之。              │                │
├──┼──────────────────────────┼────────┤
│８  │販賣第一級毒品，累犯，處有期徒刑拾伍年貳月，褫奪公權│事實二之(七)      │
│    │柒年。未扣案之販賣第一級毒品所得新臺幣壹仟元沒收，如│                │
│    │全部或一部不能沒收時，以其財產抵償之。              │                │
├──┼──────────────────────────┼────────┤
│９  │販賣第一級毒品，累犯，處有期徒刑拾伍年貳月，褫奪公權│事實二之(八)      │
│    │柒年。未扣案之販賣第一級毒品所得新臺幣伍佰元沒收，如│                │
│    │全部或一部不能沒收時，以其財產抵償之。              │                │
├──┼──────────────────────────┼────────┤
│10  │共同販賣第一級毒品，累犯，處有期徒刑拾伍年貳月，褫奪│事實四之(一)      │
│    │公權柒年。未扣案之販賣第一級毒品所得新臺幣伍佰元沒收│                │
│    │，如全部或一部不能沒收時，以其財產抵償之。          │                │
├──┼──────────────────────────┼────────┤
│11  │共同販賣第一級毒品，累犯，處有期徒刑拾伍年貳月，褫奪│事實四之(二)      │
│    │公權柒年。未扣案之販賣第一級毒品所得新臺幣壹仟元沒收│                │
│    │，如全部或一部不能沒收時，以其財產抵償之。          │                │
├──┼──────────────────────────┼────────┤
│12  │共同販賣第一級毒品，累犯，處有期徒刑拾伍年貳月，褫奪│事實四之(二)      │
│    │公權柒年。未扣案之販賣第一級毒品所得新臺幣壹仟元沒收│                │
│    │，如全部或一部不能沒收時，以其財產抵償之。          │                │
├──┼──────────────────────────┼────────┤
│13  │共同販賣第一級毒品，累犯，處有期徒刑拾伍年貳月，褫奪│事實四之(二)      │
│    │公權柒年。未扣案之販賣第一級毒品所得新臺幣壹仟元沒收│                │
│    │，如全部或一部不能沒收時，以其財產抵償之。          │                │
├──┼──────────────────────────┼────────┤
│14  │共同販賣第一級毒品，累犯，處有期徒刑拾伍年貳月，褫奪│事實四之(二)      │
│    │公權柒年。未扣案之販賣第一級毒品所得新臺幣壹仟元沒收│                │
│    │，如全部或一部不能沒收時，以其財產抵償之。          │                │
├──┼──────────────────────────┼────────┤
│15  │共同販賣第一級毒品，累犯，處有期徒刑拾伍年貳月，褫奪│事實四之(二)      │
│    │公權柒年。未扣案之販賣第一級毒品所得新臺幣壹仟元沒收│                │
│    │，如全部或一部不能沒收時，以其財產抵償之。          │                │
├──┼──────────────────────────┼────────┤
│16  │共同販賣第一級毒品，累犯，處有期徒刑拾伍年貳月，褫奪│事實四之(二)      │
│    │公權柒年。未扣案之販賣第一級毒品所得新臺幣壹仟元沒收│                │
│    │，如全部或一部不能沒收時，以其財產抵償之。          │                │
├──┼──────────────────────────┼────────┤
│17  │共同販賣第一級毒品，累犯，處有期徒刑拾伍年貳月，褫奪│事實四之(二)      │
│    │公權柒年。未扣案之販賣第一級毒品所得新臺幣壹仟元沒收│                │
│    │，如全部或一部不能沒收時，以其財產抵償之。          │                │
├──┼──────────────────────────┼────────┤
│18  │共同販賣第一級毒品，累犯，處有期徒刑拾伍年貳月，褫奪│事實四之(二)      │
│    │公權柒年。未扣案之販賣第一級毒品所得新臺幣壹仟元沒收│                │
│    │，如全部或一部不能沒收時，以其財產抵償之。          │                │
├──┼──────────────────────────┼────────┤
│19  │共同販賣第一級毒品，累犯，處有期徒刑拾伍年貳月，褫奪│事實四之(二)      │
│    │公權柒年。未扣案之販賣第一級毒品所得新臺幣壹仟元沒收│                │
│    │，如全部或一部不能沒收時，以其財產抵償之。          │                │
├──┼──────────────────────────┼────────┤
│20  │共同販賣第一級毒品，累犯，處有期徒刑拾伍年貳月，褫奪│事實四之(二)      │
│    │公權柒年。未扣案之販賣第一級毒品所得新臺幣壹仟元沒收│                │
│    │，如全部或一部不能沒收時，以其財產抵償之。          │                │
├──┼──────────────────────────┼────────┤
│21  │共同販賣第一級毒品，累犯，處有期徒刑拾伍年貳月，褫奪│事實四之(二)      │
│    │公權柒年。扣案之第一級毒品海洛因伍拾玖包（合計淨重肆│                │
│    │點柒貳公克）沒收銷燬之；行動電話壹支（含門號00000000│                │
│    │44號SIM卡）、塑膠杓子壹支，均沒收。未扣案之販賣第一 │                │
│    │級毒品所得新臺幣壹仟元沒收，如全部或一部不能沒收時，│                │
│    │以其財產抵償之。                                    │                │
└──┴──────────────────────────┴────────┘
附表二：
┌──┬──────────────────────────┬────────┐
│編號│丙○○宣告刑之主文                                  │相關犯罪事實    │
├──┼──────────────────────────┼────────┤
│１  │販賣第一級毒品，累犯，處有期徒刑拾伍年貳月，褫奪公權│事實三之(一)      │
│    │柒年。未扣案之販賣第一級毒品所得新臺幣壹仟元沒收，如│                │
│    │全部或一部不能沒收時，以其財產抵償之。              │                │
├──┼──────────────────────────┼────────┤
│２  │販賣第一級毒品，累犯，處有期徒刑拾伍年貳月，褫奪公權│事實三之(一)      │
│    │柒年。未扣案之販賣第一級毒品所得新臺幣壹仟元沒收，如│                │
│    │全部或一部不能沒收時，以其財產抵償之。              │                │
├──┼──────────────────────────┼────────┤
│３  │販賣第一級毒品，累犯，處有期徒刑拾伍年貳月，褫奪公權│事實三之(二)      │
│    │柒年。未扣案之販賣第一級毒品所得新臺幣伍佰元沒收，如│                │
│    │全部或一部不能沒收時，以其財產抵償之。              │                │
├──┼──────────────────────────┼────────┤
│４  │販賣第一級毒品，累犯，處有期徒刑拾伍年貳月，褫奪公權│事實三之(二)      │
│    │柒年。未扣案之販賣第一級毒品所得新臺幣伍佰元沒收，如│                │
│    │全部或一部不能沒收時，以其財產抵償之。              │                │
├──┼──────────────────────────┼────────┤
│５  │販賣第一級毒品，累犯，處有期徒刑拾伍年貳月，褫奪公權│事實三之(二)      │
│    │柒年。未扣案之販賣第一級毒品所得新臺幣伍佰元沒收，如│                │
│    │全部或一部不能沒收時，以其財產抵償之。              │                │
├──┼──────────────────────────┼────────┤
│６  │共同販賣第一級毒品，累犯，處有期徒刑拾參年，褫奪公權│事實事實四之(一)  │
│    │陸年。未扣案之販賣第一級毒品所得新臺幣壹仟元沒收，如│                │
│    │全部或一部不能沒收時，以其財產抵償之。              │                │
├──┼──────────────────────────┼────────┤
│７  │共同販賣第一級毒品，累犯，處有期徒刑拾伍年貳月，褫奪│事實四之(一)      │
│    │公權柒年。未扣案之販賣第一級毒品所得新臺幣伍佰元沒收│                │
│    │，如全部或一部不能沒收時，以其財產抵償之。          │                │
├──┼──────────────────────────┼────────┤
│８  │共同販賣第一級毒品，累犯，處有期徒刑拾伍年貳月，褫奪│事實四之(二)      │
│    │公權柒年。未扣案之販賣第一級毒品所得新臺幣壹仟元沒收│                │
│    │，如全部或一部不能沒收時，以其財產抵償之。          │                │
├──┼──────────────────────────┼────────┤
│９  │共同販賣第一級毒品，累犯，處有期徒刑拾伍年貳月，褫奪│事實四之(二)      │
│    │公權柒年。未扣案之販賣第一級毒品所得新臺幣壹仟元沒收│                │
│    │，如全部或一部不能沒收時，以其財產抵償之。          │                │
├──┼──────────────────────────┼────────┤
│10  │共同販賣第一級毒品，累犯，處有期徒刑拾伍年貳月，褫奪│事實四之(二)      │
│    │公權柒年。未扣案之販賣第一級毒品所得新臺幣壹仟元沒收│                │
│    │，如全部或一部不能沒收時，以其財產抵償之。          │                │
├──┼──────────────────────────┼────────┤
│11  │共同販賣第一級毒品，累犯，處有期徒刑拾伍年貳月，褫奪│事實四之(二)      │
│    │公權柒年。未扣案之販賣第一級毒品所得新臺幣壹仟元沒收│                │
│    │，如全部或一部不能沒收時，以其財產抵償之。          │                │
├──┼──────────────────────────┼────────┤
│12  │共同販賣第一級毒品，累犯，處有期徒刑拾伍年貳月，褫奪│事實四之(二)      │
│    │公權柒年。未扣案之販賣第一級毒品所得新臺幣壹仟元沒收│                │
│    │，如全部或一部不能沒收時，以其財產抵償之。          │                │
├──┼──────────────────────────┼────────┤
│13  │共同販賣第一級毒品，累犯，處有期徒刑拾伍年貳月，褫奪│事實四之(二)      │
│    │公權柒年。未扣案之販賣第一級毒品所得新臺幣壹仟元沒收│                │
│    │，如全部或一部不能沒收時，以其財產抵償之。          │                │
├──┼──────────────────────────┼────────┤
│14  │共同販賣第一級毒品，累犯，處有期徒刑拾伍年貳月，褫奪│事實四之(二)      │
│    │公權柒年。未扣案之販賣第一級毒品所得新臺幣壹仟元沒收│                │
│    │，如全部或一部不能沒收時，以其財產抵償之。          │                │
├──┼──────────────────────────┼────────┤
│15  │共同販賣第一級毒品，累犯，處有期徒刑拾伍年貳月，褫奪│事實四之(二)      │
│    │公權柒年。未扣案之販賣第一級毒品所得新臺幣壹仟元沒收│                │
│    │，如全部或一部不能沒收時，以其財產抵償之。          │                │
├──┼──────────────────────────┼────────┤
│16  │共同販賣第一級毒品，累犯，處有期徒刑拾伍年貳月，褫奪│事實四之(二)      │
│    │公權柒年。未扣案之販賣第一級毒品所得新臺幣壹仟元沒收│                │
│    │，如全部或一部不能沒收時，以其財產抵償之。          │                │
├──┼──────────────────────────┼────────┤
│17  │共同販賣第一級毒品，累犯，處有期徒刑拾伍年貳月，褫奪│事實四之(二)      │
│    │公權柒年。未扣案之販賣第一級毒品所得新臺幣壹仟元沒收│                │
│    │，如全部或一部不能沒收時，以其財產抵償之。          │                │
├──┼──────────────────────────┼────────┤
│18  │共同販賣第一級毒品，累犯，處有期徒刑拾伍年貳月，褫奪│事實四之(二)      │
│    │公權捌年。扣案之第一級毒品海洛因伍拾玖包（合計淨重肆│                │
│    │點柒貳公克）沒收銷燬之；行動電話壹支（含門號00000000│                │
│    │44號SIM卡）、塑膠杓子壹支，均沒收。未扣案之販賣第一 │                │
│    │級毒品所得新臺幣壹仟元沒收，如全部或一部不能沒收時，│                │
│    │以其財產抵償之。                                    │                │
└──┴──────────────────────────┴────────┘
附表三：
┌─────┬───────┬────────┬──────┐
│比較法條  │舊刑法於本案適│新刑法於本案適用│依從舊從輕原│
│          │用之法律效果  │之法律效果      │則比較結果  │
├─────┼───────┼────────┼──────┤
│刑法第28條│共同實施犯罪，│共同實行犯罪，應│比較新舊法，│
│          │應適用共同正犯│適用共正犯      │不生有利不利│
│          │規定          │                │於被告之問題│
├─────┼───────┼────────┼──────┤
│刑法第56條│應適用連續犯規│刪除連續犯規定，│適用舊刑法較│
│       　 │定，加重本刑至│連續犯之數個犯罪│有利於被告  │
│          │2分之1        │行為，依新法應數│            │
│        　│              │罪併罰　        │            │
├─────┼───────┼────────┼──────┤
│刑法第47條│應適用累犯規定│應適用累犯規定，│比較新舊法，│
│          │，加重本刑至2 │加重本刑至2分之1│不生有利不利│
│          │分之1         │                │於被告之問題│
├─────┼───────┼────────┼──────┤
│刑法第64條│死刑減輕者，為│死刑減輕者，為無│適用舊刑法較│
│第2項　   │期徒或為15年以│期徒            │有利於被告  │
│          │下12年以上有期│                │            │
│          │徒刑          │                │            │
├─────┼───────┼────────┼──────┤
│刑法第65條│無期徒刑減輕者│無期徒刑減輕者，│適用舊刑法較│
│第2項　   │，為7年以上有 │為20年以下、15年│有利於被告  │
│          │期徒刑        │以上有期徒刑    │            │
├─────┼───────┼────────┼──────┤
│刑法第51條│有期徒刑刑合併│有期徒刑刑合併  │適用舊刑法較│
│第5款　   │定應執行刑，不│定應執行刑，不  │有利於被告  │
│          │得逾20年      │得逾30年        │            │
├─────────────────────────────┤
│綜合比較結果：以適用舊刑法較有利於被告，故本案被告等於95年│
│7月1日之前之犯行，應一體適用修正前刑法規定。              │
└─────────────────────────────┘
附錄本案論罪科刑法條：
毒品危害防制條例第4條第1項：
  製造、運輸、販賣第一級毒品者，處死刑或無期徒刑；處無期
  徒刑者，得併科新臺幣1千萬元以下罰金。
